【裁判字號】    98,重訴,222
【裁判日期】    980624
【裁判案由】    侵權行為損害賠償
【裁判全文】
臺灣板橋地方法院民事裁定             98年度重訴字第222號
原      告  甲○○
被      告  乙○○
                    （另案於臺灣宜蘭監獄執行中）
上列當事人間請求侵權行為損害賠償事件，經刑事庭移送前來（
刑事案件案號：98年度簡字第2564號、附帶民事訴訟案號：98年
度重附民字第11號），本院裁定如下：
    主  文
原告之訴及假執行之聲請均駁回。
訴訟費用由原告負擔。
    理  由
一、按因犯罪而受損害之人，以對於刑事被告及依民法負賠償責
    任之人請求回復其損害者為限，始得於刑事訴訟程序附帶提
    起民事訴訟，此為刑事訴訟法第487 條第1 項所明定。又附
    帶民事訴訟倘不符合上開法條所定要件，縱經刑事庭依刑事
    訴訟法第504 條第1 項規定將附帶之民事訴訟裁定移送於民
    事庭後，亦不得將關於民事訴訟之法規，溯及於附帶提起民
    事訴訟時而適用之，遂認附帶民事訴訟為合法，此亦為最高
    法院41年臺抗字第50號判例所持之見解。復按因犯罪而受損
    害之人，於刑事訴訟程序固得附帶提起民事訴訟，對於被告
    請求回復其損害，但其請求回復之損害，以被訴犯罪事實所
    生之損害為限，否則縱令得依其他事由，提起民事訴訟，亦
    不得於刑事訴訟程序附帶為此請求，最高法院另著有60年臺
    上字第663 號判例意旨可資參照。
二、本件原告因被告所涉傷害案件，於刑事訴訟程序附帶提起民
    事訴訟，請求判令被告給付新臺幣（下同）6,071,592 元及
    自起訴狀繕本送達之翌日起至清償日止，按週年利率百分之
    5 計算之利息，並予宣告假執行；嗣經刑事庭依刑事訴訟法
    第504 條第1 項規定，將其附帶之民事訴訟，以裁定移送民
    事庭。惟查：原告起訴主張其子林柳德遭被告及訴外人陳功
    銘與另名不詳人士圍毆受傷，經送醫仍不治死亡，乃依民法
    第184 條第1 項前段、第192 條、第194 條規定，請求被告
    賠償殯葬費、扶養費及精神慰撫金共6,071,592 元；然本院
    98年度簡字第2564號刑事簡易判決僅認定被告徒手毆打林柳
    龍以致渠受有前額部挫傷、雙手背部挫傷等傷害，並未認定
    林柳龍嗣後死亡之結果與上開傷害行為間有因果關係，此有
    該刑事簡易判決1 件在卷可考，則原告縱因林柳龍死亡而受
    有殯葬費、扶養費及精神慰撫金等損害，亦難謂係因被告被
    訴前述傷害犯罪事實所生之損害，自不得於刑事訴訟程序附
    帶提起民事訴訟請求賠償。從而，原告既非因本院98年度簡
    字第2564號刑事簡易判決所認定之犯罪而受損害之人，其對
    被告提起附帶民事訴訟，即有未合，應予裁定駁回之。又原
    告之訴既難認為合法，其假執行之聲請亦缺乏宣告之依據，
    應併予駁回之。
三、結論：本件原告之訴為不合法，依民事訴訟法第249 條第1
    項第6 款、第95條、第78條，裁定如主文。
中    華    民    國    98    年    6     月    24    日
                  民事第三庭    法  官  王瑜玲
以上正本係照原本作成
如不服本裁定應於送達後10日內向本院提出抗告狀，並應繳納抗
告費新臺幣1,000 元整。
中    華    民    國    98    年    6     月    24    日
                                書記官  黃美雲


司法院資訊處製作；財團法人民間司法改革基金會備份。
